David Durán Vergara

(+56 9 52476440) Valparaíso, Chile mortanius1988@gmail.com

Experto en Ciberseguridad

PERFIL

Técnico en soporte computacional, finanzas descentralizadas, blockchain y criptomonedas, con certificación en Ciberseguridad. Me gustaría aportar mi experiencia protegiendo sistemas informáticos de empresas privadas, garantizado la protección de datos de una nueva compañía en la cual seguir desarrollando mis conocimientos.

Tera Cyber

EXPERIENCIA PROFESIONAL

Soporte Técnico, Vendedor | 2018 - 2022

- -Encargado de Mantención y seguridad de equipos informáticos, se diseñó e implemento una infraestructura de red segura utilizando diversas soluciones de hardware y software.
- -Realización de evaluaciones de vulnerabilidad para identificar puntos débiles de seguridad y de desarrollar planes de corrección en equipos informáticos.
- -Se trabajó en la venta de artículos de tecnología, elementos de electrónica y periféricos de computación.

Empresa M&W Ltda.

Operador de Monitoreo Satelital de Sistemas de transporte | 2016 - 2018

- -Encargado de seguimiento y monitoreo de flotas de vehículos de empresas como Sitrans, Copec, y Empresas de Minería.
- -Desarrolló y mantuvo políticas y procedimientos de seguridad, garantizando el cumplimiento de las normas y reglamentos de seguridad del seguimiento y monitorio de las flotas de vehículos de las empresas Sitrans, Copec y Empresas de Minería.

CyberPro

Soporte Técnico, Encargado de local de Juegos | 2014 - 2016

- -Encargado de local, Mantenimiento y servicio técnico de computadores.
- -Gestión integra de la seguridad y mantenimiento de la infraestructura de los equipos, dispositivos del usuario.

EDUCACIÓN

Educación Media

Instituto Silob | 2004 - 2008, Viña del Mar, Chile

Educación Básica

Escuela Villamonte | 1994 - 2003, Viña del Mar, Chile

Certificaciones

Experto en Ciberseguridad, Instituto para la Capacitación ICAP | 2024, Valparaíso, Chile

HABILIDADES

Office | Team Viewer | Nmap | Whireshark | Kali Linux | Soporte Computacional y Servicio Técnico | Virtual Box | Python | Laravel | PHP Maker

Perfil analítico y resolutivo | Atención a los detalles | Comunicación asertiva

IDIOMAS Español: Nativo | Inglés: Intermedio